---
title: "범용 기술통계 Report"
author: "C.S.Lee"
output:
    flexdashboard::flex_dashboard:
        orientation: rows
        
params:
    pubDate: !r Sys.Date()
    df: NA
---

```{r setup, include=FALSE}
Sys.setlocale( "LC_ALL", "Korean_Korea.949")
knitr::opts_chunk$set(echo=FALSE)

library(tidyverse)
library(lubridate)
library(htmltools)
#library(ggplot2)
#library(dplyr)
library(reshape2)
library(DT)

df <- params$df

theme_update(axis.title=element_text(size=20))
theme_update(axis.text=element_text(size=15))

```

Inputs {.sidebar}
=============================================

All Var  
 - [structure] page  

[constSumTable]  
 
[catVarSumTable]

catVarBarPlot  
 - [CatVarBarPlot1] page   
 - [CatVarBarPlot2] page   

catVarLevelTable   
 - [catVarLevelTable1] page    
 
[numVarSumTable]  
 
BarPlot  
 - [BarPlot1] page   
 - [BarPlot2] page   
 - [BarPlot3] page   
 - [BarPlot4] page   
 - [BarPlot5] page  
 - [BarPlot6] page  
 
 


structure{data-navmenu="All Var"}
=============================================

Row {data-height=30}
---------------------------------------------
Publication Date : `r params$pubDate`

Row {data-height=970}
---------------------------------------------

```{r, contVarTable2}
str(df)
```

constSumTable
=============================================

Row {data-height=900}
---------------------------------------------

```{r, constSumTable}
# df <- DFSource
constNames <- extractConstName(df)
func1 <- function(x) {
  value <- unique(df[,x])
  value <- as.character(value[1])
}
constValues <- vapply(constNames, func1, FUN.VALUE = character(1))
dfTable <- data.frame(Const_Name=constNames, Value=constValues)
DT::datatable(dfTable, rownames = FALSE, options = list(dom = 't'))
```

Row {data-height=100}
---------------------------------------------


catVarSumTable
=============================================

Row {data-height=900}
---------------------------------------------

```{r, catVarSumTable}
# dfCatVar <- Filter(is.factor, DFSource)
# df <- DFSource
catVarNames <- extractCatVarName(df)
numVarNames <- extractNumVarName(df)
# func1 <- function(x) {
#   n_distinct(df[,x]) < 7 
# }
# bool <- vapply(numVarNames, func1, FUN.VALUE = logical(1))
# fewLevelVarNames <- numVarNames[bool]
# catVarNames <- union(catVarNames, fewLevelVarNames)
if(length(catVarNames) == 0) {
  "There is no categorical variable."
  
} else {
  dfCatVar <- as.data.frame(df[,catVarNames])  #### as.data.frame이 없으면 범주형변수가 한개인 경우 dfCatVar은 벡터가 됨
  colnames(dfCatVar)[1] <- catVarNames[1]     #### 범주형변수가 한개인 경우 df[,catVarNames] 가 변수명이됨.  변수명 수정 필요
  dfCatVarLevels <- lapply(catVarNames, str_c)
  # dfCatVarLevels <- list("cyl", "vs", "am","gear", "carb" )
  names(dfCatVarLevels) <- catVarNames
  # for(i in seq_along(catVarNames)) {
  #   dfCatVarLevels[[catVarNames[i]]] <-
  #   attr(dfCatVar[,catVarNames[i]][[1]], "levels")
  # }
  
  for(x in seq_along(catVarNames)) {
    if(is.factor(dfCatVar[,x])) {
      dfCatVarLevels[[x]] <-
        attr(dfCatVar[,x], "levels")
    } else {
      dfCatVarLevels[[x]] <-
        as.character(unique(dfCatVar[,x]))
  }
}
  
  dfTableCatVar <- lapply(dfCatVarLevels,sort) %>% lapply(str_c,collapse=", ") %>%
    as.data.frame 
  tt <- t(dfTableCatVar)
  colnames(tt) <- c("levels")
  func1 <- function(x) {
    length(unique(dfCatVarLevels[[x]]))
  }
  noLevels <- vapply(names(dfCatVarLevels), func1, FUN.VALUE = numeric(1))
  noLevels <- as.data.frame(noLevels)
  varNames <- as.data.frame(catVarNames)
  tt <- cbind(varNames, noLevels, tt)
  
  DT::datatable(tt, rownames = FALSE, options=list(dom='t'))
  
}


```

Row {data-height=100}
---------------------------------------------

CatVarBarPlot1 {data-navmenu="CatVarBarPlot"}
=============================================

Row {data-height=450}
---------------------------------------------

###
```{r, catVarBarPlot1}
# df <- DFSource

dfGraph <- df

for(x in catVarNames) {
    dfGraph[,x] <- as.factor(dfGraph[,x])
}


renderBarPlot <- function(x, i) {
  ggObj <- ggplot(dfGraph) + geom_bar(aes_string(x=x))
  ggObj 
}

if(!is.na(catVarNames[1]))
  renderBarPlot(catVarNames[1],1)
```



###
```{r, catVarBarPlot2}
if(!is.na(catVarNames[2]))
  renderBarPlot(catVarNames[2],2)
```

Row {data-height=450}
---------------------------------------------


###
```{r, catVarBarPlot3}
if(!is.na(catVarNames[3]))
  renderBarPlot(catVarNames[3],3)
```

###
```{r, catVarBarPlot4}
if(!is.na(catVarNames[4]))
  renderBarPlot(catVarNames[4],4)
```

Row {data-height=100}
---------------------------------------------

CatVarBarPlot2 {data-navmenu="CatVarBarPlot"}
=============================================

Row {data-height=450}
---------------------------------------------

###
```{r, catVarBarPlot5}
if(!is.na(catVarNames[5]))
  renderBarPlot(catVarNames[5],5)
```



###
```{r, catVarBarPlot6}
if(!is.na(catVarNames[6]))
  renderBarPlot(catVarNames[6],6)
```

Row {data-height=450}
---------------------------------------------


###
```{r, catVarBarPlot7}
if(!is.na(catVarNames[7]))
  renderBarPlot(catVarNames[7],7)
```

###
```{r, catVarBarPlot8}
if(!is.na(catVarNames[8]))
  renderBarPlot(catVarNames[8],8)
```

Row {data-height=100}
---------------------------------------------

catVarLevelTable1{data-navmenu="catVarLevelTable"}
=============================================

Row {data-height=150}
---------------------------------------------
```{r, catVarLevelTable1_1}
renderLevelNodata <- function(i) {
  tl <- table(DFSource[,catVarNames[i]])
  table1 <- t(as.matrix(tl))
  row.names(table1) <- paste( catVarNames[i], "  : no of obs")
  # varName <- paste0("Levels of " ,catVarNames[i])
  DT::datatable(table1, options = list(dom = 't'), 
                colnames = c('Levels'  = 1))
}
if(!is.na(catVarNames[1]))
 renderLevelNodata(1)
# table1
# knitr::kable(table1)
```

Row {data-height=150}
---------------------------------------------
```{r, catVarLevelTable1_2}
if(!is.na(catVarNames[2]))
  renderLevelNodata(2)
```

Row {data-height=150}
---------------------------------------------
```{r, catVarLevelTable1_3}
if(!is.na(catVarNames[3]))
  renderLevelNodata(3)
```

Row {data-height=150}
---------------------------------------------
```{r, catVarLevelTable1_4}
if(!is.na(catVarNames[4]))
  renderLevelNodata(4)
```

Row {data-height=150}
---------------------------------------------
```{r, catVarLevelTable1_5}
if(!is.na(catVarNames[5]))
  renderLevelNodata(5)
```

Row {data-height=150}
---------------------------------------------
```{r, catVarLevelTable1_6}
if(!is.na(catVarNames[6]))
  renderLevelNodata(6)
```

Row {data-height=100}
---------------------------------------------

numVarSumTable
=============================================

Row {data-height=700}
---------------------------------------------

```{r, numVarSumTable}
summary <- function(x) {
  funs <- c(min, mean, max, sd)
  lapply(funs, function(f) f(x, na.rm=TRUE))
}

dfContVar <- Filter(is.numeric, DFSource)
dfTableContVar <- lapply(dfContVar, summary) %>% lapply(unlist) %>% as.data.frame
row.names(dfTableContVar) <- c("min", "mean", "max", "sd")
# dfTableContVar <- as.data.frame(lapply(lapply(dfContVar, summary), unlist))

func1 <- function(x) {
  minValue <- dfTableContVar["min",x]
  minDecimal <- nchar(as.character(minValue)) - nchar(as.character(floor(minValue)))
  maxValue <- dfTableContVar["min",x]
  maxDecimal <- nchar(as.character(maxValue)) - nchar(as.character(floor(maxValue)))
  decimal <- max(minDecimal, maxDecimal)
  decimal <- ifelse( decimal > 1, decimal - 1, decimal)
  return(decimal)
}

decimalVec <- vapply(colnames(dfTableContVar), func1, FUN.VALUE=numeric(1))

for(i in seq_along(colnames(dfTableContVar))) {
    dfTableContVar[,i] <- round(dfTableContVar[,i], decimalVec[i])
    dfTableContVar[,i] <- as.character(dfTableContVar[,i])
}


tt <- t(dfTableContVar)
colnames(tt) <- c("최소", "평균", "최대", "편차")
# colnames(tt) <- c("min", "mean", "max", "sd")
DT::datatable(tt)

# dfTableContVar["min","wt"]
# DT::datatable(tt,
#               rownames = c("min", "mean", "max", "sd"))
              # rownames = c("최소", "평균", "최대", "편차")) 
# %>%
#   formatRound(c("mpg","cyl","disp","hp","drat","wt","qsec","vs","am","gear","carb"),
#               c(1,0,1,0,2,3,2,0,0,0,0)) 

```

Row {data-height=100}
---------------------------------------------

BarPlot1 {data-navmenu="BarPlot"}
=============================================

Row {data-height=450}
---------------------------------------------

###
```{r, bar1}
# df <- DFSource
numVar <- extractNumVarName(df)
calcPValueShapiro <- function(x) {
  x1 <- df[,x]
  if(length(x1) > 5000) x1 <- sample(x1, 5000)
  result <- shapiro.test(x1)
  return(result[["p.value"]]*100)
}

pValueVec <- vapply(numVar, calcPValueShapiro, FUN.VALUE=numeric(1))
orderRes <- order(pValueVec)
numVar <- numVar[orderRes]
pValueVec <- pValueVec[orderRes]

dfGraph <- df

renderBarPlot <- function(x, i) {
  ggObj <- ggplot(dfGraph) + geom_bar(aes_string(x=x))
  xAnnotate <- min(dfGraph[,x],na.rm=TRUE) +
             0.7*(max(dfGraph[,x],na.rm=TRUE)-min(dfGraph[,x],na.rm=TRUE)) 
  yAnnotate <- 0.9 * max(ggplot_build(ggObj)$data[[1]]["y"])
  labelAnnotate = paste0("P : ", round(pValueVec[i], digits=2),"%")
  ggObj <- ggplot(dfGraph) + geom_bar(aes_string(x=x)) 
  ggObj + annotate("text", x=xAnnotate, y=yAnnotate, label=labelAnnotate, color="black", size=6)
}

if(!is.na(numVar[1]))
  renderBarPlot(numVar[1],1)
```



###
```{r, bar2}
if(!is.na(numVar[2]))
  renderBarPlot(numVar[2],2)
```

Row {data-height=450}
---------------------------------------------


###
```{r, bar3}
if(!is.na(numVar[3]))
  renderBarPlot(numVar[3],3)
```

###
```{r, bar4}
if(!is.na(numVar[4]))
  renderBarPlot(numVar[4],4)
```

Row {data-height=100}
---------------------------------------------


BarPlot2 {data-navmenu="BarPlot"}
=============================================

Row {data-height=450}
---------------------------------------------

###
```{r, bar5}
if(!is.na(numVar[5]))
  renderBarPlot(numVar[5],5)
```



###
```{r, bar6}
if(!is.na(numVar[6]))
  renderBarPlot(numVar[6],6)
```

Row {data-height=450}
---------------------------------------------


###
```{r, bar7}
if(!is.na(numVar[7]))
  renderBarPlot(numVar[7],7)
```

###
```{r, bar8}
if(!is.na(numVar[8]))
  renderBarPlot(numVar[8],8)
```

Row {data-height=100}
---------------------------------------------

BarPlot3 {data-navmenu="BarPlot"}
=============================================

Row {data-height=450}
---------------------------------------------

###
```{r, bar9}
if(!is.na(numVar[9]))
  renderBarPlot(numVar[9],9)
```



###
```{r, bar10}
if(!is.na(numVar[10]))
  renderBarPlot(numVar[10],10)
```

Row {data-height=450}
---------------------------------------------


###
```{r, bar11}
if(!is.na(numVar[11]))
  renderBarPlot(numVar[11],11)
```

###
```{r, bar12}
if(!is.na(numVar[12]))
  renderBarPlot(numVar[12],12)
```

Row {data-height=100}
---------------------------------------------

BarPlot4 {data-navmenu="BarPlot"}
=============================================

Row {data-height=450}
---------------------------------------------

###
```{r, bar13}
if(!is.na(numVar[13]))
  renderBarPlot(numVar[13],13)
```



###
```{r, bar14}
if(!is.na(numVar[14]))
  renderBarPlot(numVar[14],14)
```

Row {data-height=450}
---------------------------------------------


###
```{r, bar15}
if(!is.na(numVar[15]))
  renderBarPlot(numVar[15],15)
```

###
```{r, bar16}
if(!is.na(numVar[16]))
  renderBarPlot(numVar[16],16)
```

Row {data-height=100}
---------------------------------------------

BarPlot5 {data-navmenu="BarPlot"}
=============================================

Row {data-height=450}
---------------------------------------------

###
```{r, bar17}
if(!is.na(numVar[17]))
  renderBarPlot(numVar[17],17)
```



###
```{r, bar18}
if(!is.na(numVar[18]))
  renderBarPlot(numVar[18],18)
```

Row {data-height=450}
---------------------------------------------


###
```{r, bar19}
if(!is.na(numVar[19]))
  renderBarPlot(numVar[19],19)
```

###
```{r, bar20}
if(!is.na(numVar[20]))
  renderBarPlot(numVar[20],20)
```

Row {data-height=100}
---------------------------------------------

BarPlot6 {data-navmenu="BarPlot"}
=============================================

Row {data-height=450}
---------------------------------------------

###
```{r, bar21}
if(!is.na(numVar[21]))
  renderBarPlot(numVar[21],21)
```



###
```{r, bar22}
if(!is.na(numVar[22]))
  renderBarPlot(numVar[22],22)
```

Row {data-height=450}
---------------------------------------------


###
```{r, bar23}
if(!is.na(numVar[23]))
  renderBarPlot(numVar[23],23)
```

###
```{r, bar24}
if(!is.na(numVar[24]))
  renderBarPlot(numVar[24],24)
```

Row {data-height=100}
---------------------------------------------




