---
title: "모델링 결과 리포트"
author: "C.S.Lee(ai4ir@daum.net, 010-5508-7437)"
output:
    flexdashboard::flex_dashboard:
        orientation: rows
        
params:
    pubDate: !r Sys.Date()
    df: NA
    pathHTMLReport: NA
    selModel: NA
    aesList: NA
---

```{r setup, include=FALSE}
Sys.setlocale( "LC_ALL", "Korean_Korea.949")
knitr::opts_chunk$set(echo=FALSE)

library(tidyverse)
library(lubridate)
library(htmltools)
#library(ggplot2)
#library(dplyr)
library(reshape2)
library(DT)
library(broom)
library(modelr)
if(!library(ggiraph, logical.return=TRUE)) {
    install.packages("ggiraph")
    library(ggiraph)
}

if(!library(cowplot, logical.return=TRUE)) {
    install.packages("cowplot")
    library(cowplot)
}

### 내부 디버깅 ###
# df <- curSampleExplore

### render용, 내부 디버깅시 코멘트 처리 필요, 안하면 NA 대입됨
df <- params$df  ### 내부 디버깅시 코멘트 처리 필요, 안하면 NA 대입됨
pathHTMLReport <- params$pathHTMLReport  ### 내부 디버깅시 코멘트 처리 필요, 안하면 NA 대입됨
selModel <- params$selModel  ### 내부 디버깅시 코멘트 처리 필요, 안하면 NA 대입됨
aesList <- params$aesList  ### 내부 디버깅시 코멘트 처리 필요, 안하면 NA 대입됨

theme_update(axis.title=element_text(size=12))
theme_update(axis.text=element_text(size=8))


df <- df %>% add_predictions(selModel) %>%
    add_residuals(selModel)
df <- df[!is.na(df$pred),]


### refDF 생성
d <- df[,aesList[["x"]]]
m <- lapply(d,mean)
mm <- as.data.frame(m)
refDF <- df

for(i in 1:length(mm)) {
    refDF[,aesList[["x"]][i]] <- mm[1,i]
    # colnames(refDF)[i] <- aesList[["x"]][i]
}


extractNumVarName <- function(df) {
  # numeric variable 만 추출
  varNameVec <- colnames(df)
  func1 <- function(x) {
    is.numeric(df[,x])
  }
  booleanVec <- vapply(varNameVec, func1, FUN.VALUE=logical(1))
  # catVar <- varNameVec[!booleanVec]
  numVar <-  varNameVec[booleanVec]
  return(numVar)
}
# extractCatVarName <- function(df) {
#   # numeric variable 만 추출
#   varNameVec <- colnames(df)
#   func1 <- function(x) {
#     is.numeric(df[,x])
#   }
#   booleanVec <- vapply(varNameVec, func1, FUN.VALUE=logical(1))
#   catVar <- varNameVec[!booleanVec]
# }
#  # df <- dfReportCommon
# aesList[["x"]] <- setdiff(aesList[["x"]], 
#                           c(aesList[["y"]], aesList[["size"]], aesList[["shape"]]))
# dfX <- df[,aesList[["x"]]]
# # x <- df[,"wt"]
# y <- df[,aesList[["y"]]]
# calcR2 <- function(x) {
#   df2 <- data.frame(x=x,y=y)
#   x2 <- x * x
#   modelResult <- lm(y~x + x2, data=df2)
#   # adjR2 <- broom::glance(modelResult)[["adj.r.squared"]] # 음수값이 나오는 경우 발생
#   R2 <- broom::glance(modelResult)[["r.squared"]]
# }
# R2Vec <- vapply(dfX, calcR2, numeric(1))
# meltR <- melt(R2Vec)
# orderR <- order(meltR$value, decreasing=TRUE)
# aesList[["x"]] <- row.names(meltR)[orderR]

aesList2 <- aesList
numVar <- extractNumVarName(df)
aesList2[["x"]] <- setdiff(numVar, aesList[["x"]])



renderScatterPlot <- function(df, x, y, color=NULL, size=NULL, shape=NULL, tooltip = NULL, data_id=NULL, labelAnnotate=NULL, yLim=NULL) {
  # x="wt"; y="mpg"; color="cyl"
    dfGraph <- df[,c(x,y,color, size, shape,tooltip, data_id)] 
    if(length(dfGraph[,color])<10)
        dfGraph[,color] <- as.factor(dfGraph[,color])
    
    dfGraph[,size] <- as.factor(dfGraph[,size])
    dfGraph[,shape] <- as.factor(dfGraph[,shape])
    if(!is.null(color) && !is.factor(dfGraph[,color])  && length(unique(dfGraph[,color])) < 6 && x!=color) {
      dfGraph[,color] <- as.factor(dfGraph[,color])
    }
    if(is.null(tooltip)) {
      tooltip <- "tooltip"
      dfGraph <- dfGraph %>% mutate(tooltip=paste(as.character(dfGraph[,y]), "\n", dfGraph[,x],
                                "\n",dfGraph[,color], "\n", dfGraph[,data_id]))
    }


    gg1 <- ggplot(dfGraph) +
      geom_point_interactive(aes_string(x = x, y=y, color = color, size=size, shape=shape,
                                      tooltip = tooltip, data_id = data_id), size = 1) +
        guides(color = guide_legend(override.aes = list(size = 1)))  +
        theme(legend.title = element_text(size = 8),
            legend.text  = element_text(size = 6),
            legend.key.size = unit(0.1, "lines"))
    if(!is.null(labelAnnotate)) {
      xAnnotate = min(dfGraph[,x],na.rm=TRUE) +
                       0.10*(max(dfGraph[,x],na.rm=TRUE)-min(dfGraph[,y],na.rm=TRUE))
      yAnnotate = min(dfGraph[,y],na.rm=TRUE) +
                       0.90*(max(dfGraph[,y],na.rm=TRUE)-min(dfGraph[,y],na.rm=TRUE))
      gg1 <- gg1 + 
              annotate("text",
               x=xAnnotate, 
               y=yAnnotate, label=labelAnnotate, color="black", size=4) 
    }
    
    if(!is.null(yLim)) {
      gg1 <- gg1 +
        ylim(yLim[1], yLim[2])
    }
    gg1

}

renderScatterSet <- function(xVarNo, aesList) {
  gg1 <- NULL; gg2 <- NULL; gg3 <- NULL; gg4 <- NULL; yLim <- c(0,0)
  yLim[1] <- min(df[,aesList[["y"]]], na.rm=TRUE)
  yLim[2] <- max(df[,aesList[["y"]]], na.rm=TRUE)
  
  gg1 <- renderScatterPlot(df, x=aesList[["x"]][xVarNo], y=aesList[["y"]], color=aesList[["color"]],
                    size=aesList[["size"]], shape=aesList[["shape"]], tooltip=aesList[["tooltip"]],
                    data_id=aesList[["data_id"]])
  gg2 <- renderScatterPlot(df, x=aesList[["x"]][xVarNo], y="resid", color=aesList[["color"]],
                    size=aesList[["size"]], shape=aesList[["shape"]], tooltip=aesList[["tooltip"]],
                    data_id=aesList[["data_id"]])
  dfGraph <- refDF
  dfGraph[,aesList[["x"]][xVarNo]] <- df[,aesList[["x"]][xVarNo]]
  dfGraph <- dfGraph %>% add_predictions(selModel)
  gg3 <- renderScatterPlot(dfGraph, x=aesList[["x"]][xVarNo], y="pred", color=aesList[["color"]],
                    size=aesList[["size"]], shape=aesList[["shape"]], tooltip=aesList[["tooltip"]],
                    data_id=aesList[["data_id"]])
  dfGraph <- dfGraph %>% mutate(modY=pred+resid)
  gg4 <- renderScatterPlot(dfGraph, x=aesList[["x"]][xVarNo], y="modY", color=aesList[["color"]],
                    size=aesList[["size"]], shape=aesList[["shape"]], tooltip=aesList[["tooltip"]],
                    data_id=aesList[["data_id"]], yLim=yLim)
  ggAll <- girafe( ggobj = plot_grid(gg1, gg2, gg3, gg4, ncol=2), width_svg = 8, height_svg = 4)
  girafe_options(x = ggAll,  opts_tooltip(use_fill=TRUE), opts_hover(css = "fill:red;stroke:orange;r:3pt;"))
  
}

```

Inputs {.sidebar}
=============================================

Summary Table  
 - [predMeas] page  
 - [modelQuality] page  
 - [Domain] page 
 
 
predMeas{data-navmenu="Summary"}
=============================================

Row {data-height=970}
---------------------------------------------
### 
```{r, predMeas}
modelQuality <- broom::glance(selModel)
labelAnnotate <- paste("adj. R2 : ",round(modelQuality[1,"adj.r.squared"],3), "\n",
                       modelQuality[1,"sigma"])
gg1 <- renderScatterPlot(df, x="pred", y=aesList[["y"]], color=aesList[["color"]],
                size=aesList[["size"]], shape=aesList[["shape"]], tooltip=aesList[["tooltip"]],
                data_id=aesList[["data_id"]], labelAnnotate=labelAnnotate) 

ggAll <- girafe( ggobj = plot_grid(gg1, ncol=1), width_svg = 8, height_svg = 4)
girafe_options(x = ggAll,  opts_tooltip(use_fill=TRUE), opts_hover(css = "fill:red;stroke:orange;r:3pt;"))

```

Row {data-height=30}
---------------------------------------------
Publication Date : `r params$pubDate`

modelQuality{data-navmenu="Summary"}
=============================================

Row {data-height=500}
---------------------------------------------
### 
```{r, modelCoeff}
selModel
```

Row {data-height=470}
---------------------------------------------
### 
```{r, modelQuality}
DT::datatable(broom::glance(selModel))
```

Row {data-height=30}
---------------------------------------------
Publication Date : `r params$pubDate`

Domain{data-navmenu="Summary"}
=============================================


Row {data-height=700}
---------------------------------------------

```{r, numVarSumTable}
mySummary <- function(x) {
  funs <- c(min, mean, max, sd)
  lapply(funs, function(f) f(x, na.rm=TRUE))
}

dfContVar <- Filter(is.numeric, df)
dfTableContVar <- lapply(dfContVar, mySummary) %>% lapply(unlist) %>% as.data.frame
row.names(dfTableContVar) <- c("min", "mean", "max", "sd")
# dfTableContVar <- as.data.frame(lapply(lapply(dfContVar, summary), unlist))

func1 <- function(x) {
  minValue <- dfTableContVar["min",x]
  minDecimal <- nchar(as.character(minValue)) - nchar(as.character(floor(minValue)))
  maxValue <- dfTableContVar["max",x]
  maxDecimal <- nchar(as.character(maxValue)) - nchar(as.character(floor(maxValue)))
  decimal <- max(minDecimal, maxDecimal)
  decimal <- ifelse( decimal > 1, decimal - 1, decimal)
  return(decimal)
}

decimalVec <- vapply(colnames(dfTableContVar), func1, FUN.VALUE=numeric(1))

for(i in seq_along(colnames(dfTableContVar))) {
    dfTableContVar[,i] <- round(dfTableContVar[,i], decimalVec[i])
    dfTableContVar[,i] <- as.character(dfTableContVar[,i])
}


tt <- t(dfTableContVar)
noNA <- as.vector(colSums(is.na(dfContVar)))
tt <- cbind(tt, noNA)
colnames(tt) <- c("최소", "평균", "최대", "편차", "NA 갯수")

DT::datatable(tt, options = list( pageLength = 15))

# dfTableContVar["min","wt"]
# DT::datatable(tt,
#               rownames = c("min", "mean", "max", "sd"))
              # rownames = c("최소", "평균", "최대", "편차")) 
# %>%
#   formatRound(c("mpg","cyl","disp","hp","drat","wt","qsec","vs","am","gear","carb"),
#               c(1,0,1,0,2,3,2,0,0,0,0)) 

```


`r aesList2[["x"]][1]`{data-navmenu="ModY2"}
=============================================

Row {data-height=970}
---------------------------------------------
### 
```{r, modY2_1}
if(!is.na(x=aesList2[["x"]][1])) {
  renderScatterSet(1, aesList=aesList2)
}

```

Row {data-height=30}
---------------------------------------------
Publication Date : `r params$pubDate`

`r aesList2[["x"]][2]`{data-navmenu="ModY2"}
=============================================

Row {data-height=970}
---------------------------------------------
### 
```{r, modY2_2}
if(!is.na(x=aesList2[["x"]][2])) {
  renderScatterSet(2, aesList=aesList2)
}

```

Row {data-height=30}
---------------------------------------------
Publication Date : `r params$pubDate`

`r aesList2[["x"]][3]`{data-navmenu="ModY2"}
=============================================

Row {data-height=970}
---------------------------------------------
### 
```{r, modY2_3}
if(!is.na(x=aesList2[["x"]][3])) {
  renderScatterSet(3, aesList=aesList2)
}

```

Row {data-height=30}
---------------------------------------------
Publication Date : `r params$pubDate`

`r aesList2[["x"]][4]`{data-navmenu="ModY2"}
=============================================

Row {data-height=970}
---------------------------------------------
### 
```{r, modY2_4}
if(!is.na(x=aesList2[["x"]][4])) {
  renderScatterSet(4, aesList=aesList2)
}

```

Row {data-height=30}
---------------------------------------------
Publication Date : `r params$pubDate`

`r aesList2[["x"]][5]`{data-navmenu="ModY2"}
=============================================

Row {data-height=970}
---------------------------------------------
### 
```{r, modY2_5}
if(!is.na(x=aesList2[["x"]][5])) {
  renderScatterSet(5, aesList=aesList2)
}

```

Row {data-height=30}
---------------------------------------------
Publication Date : `r params$pubDate`

`r aesList2[["x"]][6]`{data-navmenu="ModY2"}
=============================================

Row {data-height=970}
---------------------------------------------
### 
```{r, modY2_6}
if(!is.na(x=aesList2[["x"]][6])) {
  renderScatterSet(6, aesList=aesList2)
}

```

Row {data-height=30}
---------------------------------------------
Publication Date : `r params$pubDate`

`r aesList2[["x"]][7]`{data-navmenu="ModY2"}
=============================================

Row {data-height=970}
---------------------------------------------
### 
```{r, modY2_7}
if(!is.na(x=aesList2[["x"]][7])) {
  renderScatterSet(7, aesList=aesList2)
}

```

Row {data-height=30}
---------------------------------------------
Publication Date : `r params$pubDate`

`r aesList2[["x"]][8]`{data-navmenu="ModY2"}
=============================================

Row {data-height=970}
---------------------------------------------
### 
```{r, modY2_8}
if(!is.na(x=aesList2[["x"]][8])) {
  renderScatterSet(8, aesList=aesList2)
}

```

`r aesList2[["x"]][9]`{data-navmenu="ModY2"}
=============================================

Row {data-height=970}
---------------------------------------------
### 
```{r, modY2_9}
if(!is.na(x=aesList2[["x"]][9])) {
  renderScatterSet(9, aesList=aesList2)
}

```

Row {data-height=30}
---------------------------------------------
Publication Date : `r params$pubDate`

`r aesList2[["x"]][10]`{data-navmenu="ModY2"}
=============================================

Row {data-height=970}
---------------------------------------------
### 
```{r, modY2_10}
if(!is.na(x=aesList2[["x"]][10])) {
  renderScatterSet(10, aesList=aesList2)
}

```

Row {data-height=30}
---------------------------------------------
Publication Date : `r params$pubDate`

`r aesList2[["x"]][11]`{data-navmenu="ModY2"}
=============================================

Row {data-height=970}
---------------------------------------------
### 
```{r, modY2_11}
if(!is.na(x=aesList2[["x"]][11])) {
  renderScatterSet(11, aesList=aesList2)
}

```

Row {data-height=30}
---------------------------------------------
Publication Date : `r params$pubDate`

`r aesList2[["x"]][12]`{data-navmenu="ModY2"}
=============================================

Row {data-height=970}
---------------------------------------------
### 
```{r, modY2_12}
if(!is.na(x=aesList2[["x"]][12])) {
  renderScatterSet(12, aesList=aesList2)
}

```

Row {data-height=30}
---------------------------------------------
Publication Date : `r params$pubDate`



